臺灣高等法院臺中分院刑事判決　　　94年度上更(一)字第36號
上　訴　人
即　被　告　丁○○
指定辯護人　方鴻枝　律師
上列上訴人因毒品危害防制條例案件，不服臺灣南投地方法院93
年度訴字第27號中華民國93年6月30日第一審判決（起訴案號：
臺灣南投地方法院檢察署92年度偵字第1915號），提起上訴，判
決後經最高法院發回更審，本院判決如下：
    主  文
原判決撤銷。
丁○○共同連續販賣第一級毒品，累犯，處有期徒刑拾年。第一
級毒品海洛因貳包（合計淨重零點貳壹公克）沒收銷燬之。上開
毒品之外包裝貳個（重零點柒伍公克），MOTOROLA、CHANEL廠牌
行動電話各壹支，門號0000000000號、0000000000號SIM卡各壹
張，木質研磨器壹組，塑膠勺子參支，分裝袋柒拾個，販賣第一
級毒品所得之新臺幣參萬貳仟柒佰元，均沒收；販賣第一級毒品
所得之新臺幣參萬貳仟柒佰元，其中新臺幣貳萬捌仟伍佰元如全
部或一部不能沒收時，以其財產抵償之。
    事  實
一、丁○○於民國80年間，曾犯非法施用化學合成麻醉藥品罪，
    經台灣台中地方法院以81年度易字第620號判決有期徒刑5月
    ，如易科罰金以30元折算1日確定，於81年4月17日易科罰金
    執行完畢。又於84年間，因違反肅清煙毒條例等案件，經台
    灣南投地方法院以85年度訴字第13號分別判處有期徒刑3年6
    月、7月，並定應執行有期徒刑4年確定。嗣於89年3月7日假
    釋期滿未經撤銷，以已執行完畢論。又於92年間，犯連續施
    用第一級毒品罪，經臺灣南投地方法院以92年度訴字第330
    號判處有期徒刑1年確定（現執行中）。詎仍不知悔改，為
    減輕其自己連續施用第一級毒品之負擔，以自己共同意圖營
    利販賣第一級毒品海洛因犯罪之意思，事先與其前妻吳鳳蘋
    （經台灣南投地方法院另案93年度訴字第四三號判處有期徒
    刑10年，現由本院93年度上重訴字第38號審理中）、庚○○
    （由台灣南投地方法院另案92年度訴字第428號判處有期徒
    刑4年確定）同謀共同基於意圖營利販賣第一級毒品海洛因
    之概括犯意聯絡，自92年2、3月間起至92年5月8日止，連續
    在南投縣名間鄉一帶，由住在南投縣名間鄉○○村○○路30
    號之丁○○、吳鳳蘋以其MOTOROLA、CHANEL廠牌行動電話（
    使用門號：0000000000號、0000000000號）各一支為聯絡工
    具，供欲買受海洛因之人來電約定毒品數量、價金及取貨地
    點等交易細節，再推由庚○○將丁○○、吳鳳蘋，或吳鳳蘋
    推由庚○○將所提供之海洛因攜往約定地點，交付予購買者
    並收取價金，如丁○○、吳鳳蘋不克接聽欲購買海洛因者電
    話時，則由丁○○推由庚○○自行接聽電話聯絡毒品交易事
    宜，庚○○因而獲得丁○○、吳鳳蘋每日無償提供價值約新
    臺幣（下同）二千元之海洛因施用，及駕駛丁○○之計程車
    載客收取車資，作為共同販賣海洛因之營利報酬。茲就三人
    共同販賣海洛因之交易情形敘述如下：
  (一)92年3月間，丙○○撥打行動電話與庚○○聯絡後，由庚○○在名間鄉○○路統一超商、名間鄉火車站前等處，以每次
    一千元之價格，販賣第一級毒品海洛因與丙○○五次，販賣
    所得計五千元（丙○○連續施用第一級毒品經台灣南投地方
    法院92年度毒聲字第433號裁定應送勒戒處所觀察勒戒確定
    ）。
  (二)92年3、4月間，己○○撥打0000000000號行動電話與庚○○
    聯絡後，由庚○○在名間鄉農會前，以每次五百元之價格，
    販賣第一級毒品海洛因與己○○三次，販賣所得計一千五百
    元（己○○連續施用第一級毒品，經台灣南投地方法院92年
    度毒聲字第496號裁定應送勒戒處所觀察勒戒確定）。
  (三)92年3月間，辛○○與綽號「阿樹」之不詳姓名男子，由阿
    樹撥打行動電話與吳鳳蘋或丁○○聯絡後，一同前往丁○○
    、吳鳳蘋之住處，由丁○○，或由庚○○在名間鄉農會前、
    名間鄉○○路統一超商前，以每次五百元之價格，販賣第一
    級毒品海洛因與「阿樹」及辛○○三次（均係「阿樹」及辛○○合買），販賣所得計一千五百元（辛○○連續施用第一
    級毒品，經台灣南投地方法院92年度毒聲字第346號裁定應
    送勒戒處所觀察勒戒確定）。
  (四)92年3、4月間某日及92年5月初某日，由庚○○在名間鄉農
    會附近，以每次一千元之價格，販賣海洛因與戊○○二次，
    販賣所得計二千元（戊○○另犯毒品危害防制條例案件，經
    本院94年度上訴字第278號判處有期徒刑9年，現上訴於最高
    法院審理中）。
  (五)92年2、3月間起至同年5月初止，由吳鳳蘋在名間鄉○○路
    30號3樓住處，以每次五百元之價格，販賣海洛因與920505A
    1（年籍詳卷）七次，另由庚○○在上開住處旁之菜市場前
    ，以每次五百元之價格，販賣海洛因與920505A1三十次，販
    賣所得合計一萬八千五百元（編號920505A1者犯連續施用第
    一級毒品罪經台灣南投地方法院判處有期徒刑8月確定）。
  (六)92年5月8日上午，由庚○○依丁○○、吳鳳蘋之指示，前往
    名間鄉○○路菜市場、名間鄉郵局、瀾底名間水圳等處，以
    五百元至一千元之價格，連續販賣海洛因與姓名、年籍不詳
    之成年人共五人（員集路菜市場二人、名間鄉郵局一人、瀾
    底名間水圳二人），販賣所得計四千二百元。
二、嗣於92年5月8日中午12時許，因庚○○甫完成上述(六)所示交
    易之際，在名間鄉○○路菜市場之巷口，為警當場查獲，並
    扣得海洛因二包（合計淨重0.21公克，包裝重0.75公克）、
    販賣海洛因所得現金四千二百元、丁○○所有借與庚○○供
    聯絡毒品交易用之MOTOROLA廠牌行動電話一支（含門號0000
    000000號SIM卡一張）。經庚○○供出毒品來源係丁○○、
    吳鳳蘋後，為警循線在名間鄉○○路30號住處查獲丁○○、
    吳鳳蘋，並扣得彼等販毒所用之CHANEL廠牌行動電話一支（
    含門號0000000000號SIM卡一張）、木質研磨器一組、塑膠
    勺子三支及供販毒預備之分裝袋七十個。
三、案經南投縣政府警察局南投分局報請臺灣南投地方法院檢察
    署檢察官偵查起訴。
    理  由
一、訊據上訴人即被告丁○○（以下稱被告）矢口否認有販賣第
    一級毒品海洛因犯行，辯稱：我沒有販毒，那都是庚○○做
    的，他們都是向庚○○買的。我住在前地址3樓，被查獲的
    前揭物品是在2樓找到的，毒品不是我的等語。經查：
  (一)被告雖於原審及本院審理中，先後為上述之辯解，否認販賣
    海洛因，惟其於檢察官偵訊時曾自白承認：當有人來家中買
    毒品而吳鳳蘋和庚○○不在時，我會問吳鳳蘋毒品放在哪裡
    ，再拿給買毒品的人等語明確（見92年偵字第1915號偵卷第
    101頁）。又被告丁○○確有事實欄一所載與另案被告庚○○、吳鳳蘋共同連續販賣海洛因之行為，迭據證人及同案共
    犯庚○○於本案或另案警詢及偵、審中坦白承認，核與證人
    丙○○、戊○○於檢察官偵查中，證人己○○於警詢、檢察
    官偵訊、原審法院審理中，證人辛○○於警詢、原審審理中
    ，證人920505A1於警訊、原審審理中所述之情節，互核相符
    ，應堪採信（彼等陳述之內容，詳見附錄）。又證人丙○○
    購買海洛因後連續施用，亦經原審法院另案92年度毒聲字第
    433號裁定，應送勒戒處所觀察勒戒確定；證人己○○購買
    海洛因後連續施用，亦經原審法院另案92年度毒聲字第496
    號裁定應送勒戒處所觀察勒戒確定；證人辛○○購買海洛因
    後連續施用，亦經原審法院92年度毒聲字第346號裁定應送
    勒戒處所觀察勒戒確定，證人戊○○購買海洛因後，另犯毒
    品危害防制條例案件，亦經本院另案94年度上訴字第278號
    判處有期徒刑9年，現上訴於最高法院審理中；編號920505A
    1者購買海洛因後連續施用第一級毒品罪，經原審法院判處
    有期徒刑8月確定，有丙○○、己○○、辛○○、戊○○等
    人全國前案紀錄表及相關裁判附卷可供參酌；編號920505A1
    者亦有判決影本附卷可供參酌（見本院上訴卷第39頁證物袋
    ）。另事實欄一之(六)連續販賣海洛因與姓名、年籍不詳之成
    年人共五人所得計四千二百元亦有該四千二百元扣案可資參
    證。至證人己○○、辛○○對於向被告丁○○等人購買海洛
    因之次數或每次購買之金額，前後供述雖稍有出入，惟此係
    因時隔多日，對箇中細節難免記憶不清所致，並不影響原審
    法院及本院對被告丁○○等販賣海洛因之基本事實認定。而
    在被告丁○○始終否認販賣海洛因犯行，又無其他途徑可資
    調查之情形下，原審法院及本院基於「罪證有疑，利於被告
    」之證據法則，就證人己○○、辛○○、920505A1向被告等
    人購買海洛因之次數及金額，概以其歷次證述中之購買次數
    較少及金額較小者為準，即如事實欄第一項所載，並以此計
    算被告丁○○等人販賣海洛因所得，共為三萬二千七百元。
  (二)此外復有白粉二包、販賣海洛因所得四千二百元、聯絡毒品
    交易用之MOTOROLA廠牌行動電話一支（含門號0000000000號
    SIM卡一張）扣於庚○○毒品案（92年度偵字第1916號），
    販毒所用之木質研磨器一組、塑膠勺子三支及供販毒預備之
    分裝袋七十個扣於被告丁○○毒品案（92年度偵字第1915號
    ），以及聯絡毒品交易用之CHANEL廠牌行動電話一支（含門
    號0000000000號SIM卡一張）扣於本案可資佐證。而白粉二
    包經送驗結果，均含第一級毒品海洛因成分，合計淨重0.21
    公克（包裝重0.75公克），有法務部調查局92年6月17日調
    科壹字第970002036號鑑定通知書可稽（見92年度偵字第191
    6號卷第127頁）。被告空言否認販賣海洛因，委無可取。而
    我國查緝毒品之施用或販賣一向執法甚嚴，對於販賣毒品者
    尤科以重度刑責，且毒品量微價高，販賣者率有暴利可圖，
    被告丁○○如非意圖營利，焉有可能甘冒重刑之風險，一再
    將海洛因作價售與他人，其販賣海洛因確具有營利之意圖，
    當無可疑。
  (三)證人辛○○於94年4月21日本院審理中，證稱：毒品不是伊
    買的，伊是向朋友拿的，伊和他一起出去，每次都是他去買
    ，但是不知道他向何人買，電話也是伊朋友「阿樹」聯絡的
    ，伊不知道他的名字，被告沒有交過毒品給伊，伊也沒有交
    任何金錢給被告。被告並無販毒給伊，伊每次去都是把錢交
    給伊朋友，伊朋友去和別人交涉的，伊有見過被告，但是伊
    在外面等，伊朋友進去拿，就是進被告家中拿。因為伊見過
    被告，伊朋友從被告家中拿出毒品，所以伊才會認為是被告
    販毒云云（見本院上更(一)卷第105、106頁）。惟查證人辛○○於原審進行交互詰問時，已經明確證述，並當庭指認確有
    與「阿樹」一起向被告購買毒品等情（詳見附錄(六)），因此
    證人辛○○於本院所述，無非係迴護被告之詞，不足採信。
    證人己○○於94年4月21日本院審理中，證稱：九十二年三
    、四月間有買過毒品，打的電話號碼我忘記了，聯絡人是『
    阿弟仔』（台語），不是在庭的被告，也不是在庭的證人辛○○，應該是庚○○，大約買了兩、三次。我打電話給庚○○，約在名間鄉農會旁邊，有時候他騎單車過來，沒有其他
    人交毒品給我，每次都是庚○○拿毒品給我。被告沒有拿過
    毒品給我。我是買過兩、三次，不是五次，每次五百、一千
    元。剛才說的『阿弟仔』就是庚○○（當庭指認），我打電
    話給庚○○時，每次電話都是他接的，沒有別人接等語（見
    本院上更(一)卷第106至108頁）。證人庚○○於94年4月21日
    本院審理中，證稱：這些買毒品的人打電話來，剛開始是吳
    鳳蘋接的，後來他不接，所以把電話拿給我，叫我接聽。我
    不知道被告有沒有接過電話，但是我沒有見過被告接電話。
    我接電話之後，吳鳳蘋把毒品拿給我，叫我拿去給別人，收
    了錢我也是交給吳鳳蘋，吳鳳蘋就拿兩仟元給我用。我有拿
    過毒品給己○○，次數忘記了，約三、四次。（問：有沒有
    五次？）左右。每次一千元。沒有印象有賣毒品給辛○○〔
    當庭指認〕）。（問：是否認識『阿樹』這個人？）有的人
    我不知道名字等語（見本院上更(一)卷第109、110頁）。證人
    戊○○於94年4月21日本院審理中，證稱：九十二年五月左
    右，我有買過毒品，但是不知道那個人是誰，也不是我聯絡
    的。我長期住在台中，但是老家在南投。（辯護人問：何人
    送毒品給你？）我曾經和己○○在一起過。沒有向被告買過
    毒品。不是我聯絡的，沒有打過行動電話聯絡。我不認識被
    告。警訊筆錄的部分，我是說我和己○○有在一起過，但是
    沒有說過我向被告買過毒品，警訊筆錄雖然有提到被告，但
    是那是因為己○○的案件我才去的等語（見本院上更(一)卷第
    111至113頁）。證人丙○○於94年5月26日本院審理中，證
    稱：不記得有無向被告買過〔當庭指認〕，（你透過何管道
    買毒品？）太久，忘記了。．．．〔審判長請被告暫出庭外
    〕有見過剛才在庭上之被告，他是開計程車的。有坐過他開
    的計程車，十幾次。有吸食過海洛因，是向別人買的。打電
    話給對方說要多少，約好地點、時間交貨，當場付錢。是向
    不同人買海洛因，電話幾號不記得。對方是男的。（你買了
    很多次毒品？）賣我毒品的人或是交我毒品的人不是被告。
    我坐過被告開的計程車去買毒品，被告不認識賣我毒品的人
    。我去拿毒品時，有時沒有機車的時候，會叫被告的計程車
    去拿。是一個小弟拿毒品給我的，電話號碼現在記不清楚了
    。拿毒品給我的人是瘦瘦的男生，有時候約在7-11交貨，年
    紀比我小。（交毒品給你的人？）我們都不叫名字，就只有
    說我是誰，多少錢這樣，是經由朋友介紹認識的。有無綽號
    不記得。．．．我向庚○○買過好幾次。．．．我打電話聯
    絡買毒品時，被告沒有接過電話都是庚○○接的等語（見本
    院上更(一)卷第153至159頁）。惟查本件被告係與吳鳳蘋、庚○○基於共同販賣毒品之犯意聯絡，以行動電話為聯絡工具
    ，再推由庚○○將海洛因攜往交貨，已據證人庚○○在前供
    述甚詳，其餘證人亦供承確有向庚○○購買毒品之情事，且
    庚○○亦經依販賣第一級毒品罪判刑確定在案，本院認為證
    人等在警訊之陳述，顯具有可信之特別情況，且為證明犯罪
    事實之存否所必要者，依刑事訴訟法第159條之二規定，自
    得採為證據，則證人等嗣後於本院審理中所為之證言，均不
    足為被告有利之證明。
  (四)至於被告等使用以販賣毒品之行動電話，究竟為何？據證人
    庚○○於警訊時供稱：丁○○和吳鳳蘋使用0000-000000和
    外面聯絡，0000-000000門號是他們拿給伊使用等語（見附
    錄(一)1.）；嗣又稱：由他們供三支行動電話0000000000、00
    00000000、0000000000供人聯絡購買毒品．．．0000000000
    由92年2月底開始使用至3月底左右停用，0000000000接續使
    用，0000000000為丁○○及吳鳳蘋二人在使用等語（見附錄
    (一)2.）；證人丙○○於警訊時證稱：毒品向持有行動電話
    0000000000的男子購買等語（見附錄(三)）；證人己○○於訊
    時證稱：都是打行動電話0000000000號連聯絡「阿弟」等語
    （見附錄(四)1.）。對於用以販賣毒品之行動電話，共有三個
    門號，惟於案發時，除扣得0000000000、0000000000二支行
    動電話外，0000000000號行動電話，並未扣案。經本院查有
    詢結果，該0000000000號行動電話係案外人乙○○所有，有
    中華電行（行動）資料查詢紀錄附卷可稽（見本院上更(一)卷
    第49、50頁），證人乙○○於本院審理中，證稱：不認識被
    告，也沒有見過，不認識吳鳳蘋。有使用0000000000號行動
    電話。從四年前就開始使用，那時是大一，民國90年7月左
    右。沒有借給別人使用過，沒有遺失過等情（見本院上更(一)
    卷150至152頁）。而證人丙○○於本院審理中亦證稱：於警
    訊時所提到之0000000000號行動電話，不確定是否正確等語
    （見本院上更(一)卷第159頁）。於此可見，該00000000000號
    行動電話，實際上與本件販毒案件無關，依丙○○、庚○○
    供述先後情節觀之，證人庚○○最初為警查獲時，並未供述
    有0000000000號行動電話，應係證人丙○○誤記後，證人庚○○始附和其詞，為如是之供述。因此證人庚○○於警訊時
    ，所稱曾經使用0000000000號行動電話販毒，及三支行動電
    話使用之先後起迄時間，應非事實。又被告雖否認00000000
    00號行動電話係供其販毒所用，惟查庚○○受命出去送貨之
    時，其必有與丁○○或吳鳳蘋連絡之必要，且庚○○前已敘
    及其使用之行動電話為0000000000號，丁○○與吳鳳蘋所使
    用之行動電話為0000000000號，而證人辛○○於警訊時，證
    稱：伊打丁○○留給伊的行動電話，有時丁○○接，有時吳
    鳳蘋接，談好價錢、地點後，由庚○○拿海洛因到指定地點
    ，一手交錢一手交貨等語（見附錄(六)1.）。參前所述，庚○○既僅使用0000000000號行動電話，而未曾使用0000000000
    號行動電話，依經驗法則，0000000000號行動電話即屬被告
    及吳鳳蘋用以聯絡販毒之行動電話無疑。
  (五)綜上所述，被告否認犯行，無非係事後卸責之詞，不足採信
    ，本件事證明確，被告丁○○犯行堪以認定。
二、海洛因屬毒品危害防制條例第3條第3項第1款所稱之第一級
    毒品，被告販賣海洛因，係犯同條例第4條第1項之販賣第一
    級毒品罪（按毒品危害防制條例於民國92年7月9日修正公布
    ，於93年1月9日施行，然就販賣第一級毒品部分之犯罪構成
    要件及法定刑度均未變更，故無比較法條之問題，附此敘明
    。）其持有毒品之低度行為，為販賣毒品之高度行為所吸收
    ，不另論罪。被告以自己共同意圖營利販賣第一級毒品海洛
    因犯罪之意思與另案被告庚○○、吳鳳蘋之間，再推由判刑
    確定被告庚○○將被告丁○○或另案被告吳鳳蘋所提供之海
    洛因數量，攜往約定地點交付予購買者，並收取價金，依司
    法院大法官會議釋字第109號解釋，為共同正犯。而其先後
    多次販賣第一級毒品之犯行，時間密接，手法相同，犯構成
    要件同一之罪名，顯係基於概括犯意反覆為之，為連續犯，
    應依刑法第56條規定以一罪論。又被告雖有如事實欄內所述
    之前科，其有期徒刑執行完畢後，五年內再犯本件有期徒刑
    以上之罪，為累犯，惟因本罪之法定刑為死刑或無期徒刑，
    處無期徒刑者，得併科新臺幣一千萬元以下罰金，依法就死
    刑或無期徒刑部分不得加重其刑，僅就所規定罰金刑部分加
    重其刑。
三、原審法院認被告犯罪事證明確，犯行堪以認定，予以論罪科
    刑，固非無見。惟查本件被告與另案被告庚○○、吳鳳蘋之
    間，犯本件販賣第一級毒品海洛因之行為，係同謀共同正犯
    (亦稱共謀共同正犯），原審法院判決認被告與另案被告庚○○、吳鳳蘋之間，有犯意聯絡及行為分擔之實施共同正犯
    （亦稱行為共同正犯），尚有欠洽。被告上訴意旨否認販賣
    第一級毒品海洛因犯行，雖無可取，惟原審判決既有可議，
    應由本院將原審判決撤銷改判。本院查被告共同販賣海洛因
    之次數合計雖達四十八次，惟每次販賣之金額僅五百元至一
    千元之譜，販賣全部所得共只三萬二千七百元，顯見販賣海
    洛因之數量及獲取之不法利益均非龐大，倘處以死刑或法定
    最低度之無期徒刑，實嫌過重，其犯罪在客觀上足以引起一
    般人之同情，情節堪可憫恕，爰依刑法第59條之規定，酌量
    減輕其刑。茲審酌被告丁○○前有施用毒品之前科，素行不
    良，不思悔改，竟與判刑確定被告庚○○及其前妻吳鳳蘋共
    同販賣海洛因營利，其販毒所得之金額雖不高，但販賣之對
    象、次數皆不在少數，對國民健康危害不小，且犯後始終否
    認罪行，未見具體悔過之態度等一切情狀，量處如主文第二
    項所示之刑。查前述扣於本案或被告庚○○毒品案（92年度
    偵字第1914號、第1915號、第1916號）之海洛因二包（合計
    淨重0.21公克），係查獲之第一級毒品，應依毒品危害防制
    條例第18條第1項前段沒收銷燬之。上開毒品之外包裝袋二
    個（重0.75公克），MOTOROLA、CHANEL廠牌行動電話各一支
    ，門號0000000000號、0000000000號號SIM卡各一張，木質
    研磨器一組，塑膠勺子三支，均係供被告丁○○等人共犯販
    賣第一級毒品罪所用之物，應依同條例第19條第1項宣告沒
    收。而共同販賣毒品所得之三萬二千七百元，雖僅其中四千
    二百元扣案，仍應依同條例第19條第1項就其全額宣告沒收
    ，其餘未扣案之二萬八千五百元，如全部或一部不能沒收時
    ，以其財產抵償之。分裝袋七十個則係供共同販賣毒品預備
    之物，依刑法第38條第1項第2款宣告沒收。至於判刑確定共
    同被告庚○○為警查獲時另扣得白粉一包（淨重0.23公克、
    包裝重0.41公克），其中白粉一包經送驗結果並無毒品反應
    ，有法務部調查局92年6月17日調科壹字第970002036號鑑定
    通知書為憑，當與本案犯行無關，非屬供本案犯罪所用之物
    ，均毋庸予以沒收。又被告為警查獲時另扣得注射針筒二支
    、微量海洛因二包（海洛因量微無法稱重，包裝重1.11公克
    ，見本案卷附法務部調查局92年6月12日調科壹字第9700020
    37號鑑定通知書影本），皆係供被告施打海洛因所用，已於
    原審法院審理時供述在卷，對於此等物品，亦無須在本判決
    宣告沒收。
四、公訴意旨雖未論及被告於上開期間內另一次販賣海洛因與丙○○、辛○○之犯行，且未載明毒品買受人等向被告等人購
    買海洛因之確切時間、地點、次數及金額，經原審法院及本
    院審核卷證資料及調查證據後，認定此部分犯罪情節如事實
    欄第一項所示；且因該等起訴書未論及或未載明之部分，與
    公訴人起訴部分，被告係基於概括犯意為之，為連續犯，屬
    裁判上一罪，其一部起訴之效力及於全部，原審法院及本院
    自應併予審判。
五、本判決認定被告販賣海洛因之期間，係自92年2、3月間起至
    92年5月8日止，公訴意旨則謂被告販賣海洛因之期間，起始
    於91年12月間某日等情。惟按共犯之自白，不得作為有罪判
    決之唯一證據，仍應調查其他必要之證據，以察其是否與事
    實相符，刑事訴訟法第156條第2項，定有明文。而公訴人認
    被告自91年12月間起至92年1月間止，亦有販賣海洛因之論
    據，除共犯庚○○於檢察官偵查中之供述（見92年度偵字第
    1916號卷第50頁）外，別無其他補強證據互核以資參證，依
    照上述規定，自不得僅以共犯庚○○之自白，即以推測或擬
    制方法遽認被告犯有此被訴部分犯行，此部分之被訴犯罪不
    能證明，本應諭知無罪之判決，但因公訴人認此部分與前開
    論罪科刑部分間，具有連續犯之裁判上一罪關係，爰不另為
    無罪之諭知，併予敘明。
六、據上論結：應依刑事訴訟法第369條第1項前段、第364條、
    第299條第1項前段，毒品危害防制條例第4條第1項、第18條
    第1項前段、第19條第1項，刑法第11條前段、第28條、第56
    條、第47條、第59條、第38條第1項第2款，判決如主文。
本案經檢察官甲○○到庭執行職務。
中　　華　　民　　國　　94　　年　　9　　月　　22 　　日
            刑事第五庭  審判長法  官  袁  從  楨
                              法  官  姚  勳  昌
                              法  官  郭  同  奇
上列正本證明與原本無異。
如不服本判決應於收受送達後十日內向本院提出上訴書狀，其未
敘述上訴之理由者並得於提起上訴後十日內向本院補提理由書（
均須按他造當事人之人數附繕本）。
                              書記官  陳  玫  伶
中　　華　　民　　國　　94　　年　　9　　月　　26   　日
附錄論罪科刑法條
毒品危害防制條例第四條第一項
製造、運輸、販賣第一級毒品者，處死刑或無期徒刑；處無期徒
刑者，得併科新台幣一千萬元以下罰金。
                                                      Ａ
附錄
共犯庚○○、被告丁○○及證人丙○○、戊○○、己○○、辛○○、920505A1陳述之內容：
(一)共犯庚○○之供述：
1.庚○○於92年5月8日警訊時供稱：
  問：海洛因來源？如何購買？價格？聯絡方式？
  答：我施用的海洛因都是我姐夫丁○○和姐姐吳鳳蘋給我的，
      不用錢的，我都是幫他們送海洛因，他們每天會拿二千元
      的海洛因給我當酬勞。
  問：您與丁○○、吳鳳蘋二人是何關係？有無恩怨衝突或財務
      糾紛？為何指證他們二人拿海洛因請您分送？
  答：我與丁○○、吳鳳蘋二人沒有任何恩怨衝突或財務糾紛，
      我只是實話實說而已。
  問：丁○○、吳鳳蘋二人使用之行動電話？
  答：丁○○和吳鳳蘋使用0000-000000和外面聯絡，至於0000-
      000000門號是他們二人拿給我使用的。
  問：您有無販賣海洛因？販賣價格？如何交易？
  答：我沒有販賣海洛因，我只是幫丁○○、吳鳳蘋二人送毒品
      給人而已，大部分是丁○○拿海洛因給我送，有時是吳鳳
      蘋拿給我送的，今天早上丁○○拿了八千元的數量叫我送
      ，我今天早上在名間市區共送了菜市場二次、郵局一次，
      瀾底名間水圳二次，早上人家都是打0000000000進來我接
      聽後，再由我出去發送，我算了一下共有四千二百元（販
      賣所得），我真不知道他們的真實姓名，我想起來會提供
      警方，而且我販賣所得都要繳還丁○○和吳鳳蘋，他們二
      人誰在就交給誰，沒有固定。
  （見92年度偵字第1916號卷第8、9頁）
2.庚○○於92年5月8日檢察官訊問時，供稱：
  問：是否在92年5月8日12時在名間鄉○○路菜市場巷口因販賣
      毒品為警查獲？
  答：我是幫忙運輸，我幫丁○○、吳鳳蘋運輸。
  問：何時起開始運輸？
  答：91年12月起，每天幫忙運輸。
  問：代價？
  答：他每天給我二千元的海洛因。
  問：如何聯絡？
  答：他們打0000000000號電話向我訂貨，我再向丁○○、吳鳳
      蘋講。我們只賣海洛因。
  問：毒品來源？
  答：他們去買的，在台中、沙鹿各地買，我不知道他們在那裡
      買。
  問：如何稱呼丁○○、吳鳳蘋？
  答：姐姐及姐夫，他們稱呼我「阿弟仔」（臺語）。
  問：販賣價格？
  答：他們拿給我多少，我就收多少錢，丁○○他們會向我說要
      收多少錢。
  ．．．．．．．．
  問：如何約定運輸地點？
  答：丁○○夫婦告知的。
  問：5月8日你運了多少次？
  答：五、六次，都在菜市場、郵局、水圳等地，我看過他們，
      但不知其名，他們都先打0000000000號電話，今天賣了
      四千二百元，錢要繳給丁○○夫婦。
  問：為警查獲時是否在交易毒品？
  答：我剛下車就被警察看到，我就逃跑。
  ．．．．．．．．
  問：扣案之海洛因是否為你所有？
  答：丁○○拿給我賣的，電話是丁○○拿給我用的。
  （見92年度偵字第1916號卷第50至52頁）
3.庚○○於92年5月16日檢察官訊問時，供稱：
  問：為何警訊中說有幫丁○○交過毒品？
  答：我承認5月8日上午幫他交貨過六次，我把貨交給丁○○的
      朋友，但我不認識他朋友，只是有看過。
  問：每次收多少販賣毒品所得？
  答：毒品價錢我送貨前，丁○○會告訴我，我當日收到的錢還
      來不及交給他，就被捉了。
  問：你幫他送貨的代價為何？
  答：我在他的計程車行跑車，計程車是丁○○的，但客人給的
      車資全給我，不必給他，另幾乎每天給我二千元海洛因。
  問：5月8日你交毒品的地點？
  答：名間郵局二次、名間菜市場二次、名間水圳二次。我是在
      交第七次時被警察捉到。
  問：被捉到時，被查到的海洛因、葡萄糖、塑膠勺子何人的？
  答：0.4公克海洛因是丁○○要我送的貨，其他的都是我的。
  問：丁○○何時開始免費提供海洛因？
  答：去年十二月，幾乎每天。
  問：何時開始幫他送毒品？
  答：去年12月開始，斷斷續續幫他送，直到被捉到當天。
  問：吳鳳蘋是否共同販毒？
  答：是，毒品有時是她交給我。
  問：交易方式？
  答：買毒的人打電話給他們夫婦，他們再叫我送。5月8日當天
      因他們不在，手機（0000000000）交給我。要買毒品的人
      ，打電話來要找丁○○，丁○○再把毒品交給我去送。
  （見92年度偵字第1916號卷第75、76頁）
4.庚○○於92年5月27日警訊時，供稱：
  問：經警方人員調閱丙○○及辛○○之影像相片供你確認，你
      有無販賣毒品給他們？
  答：我有販賣毒品給他們。
  問：請你詳述總共販賣幾次毒品給他們？是於何時？在何地？
      販賣何種毒品？數量、價錢為多少？如何聯絡完成交易？
  答：我坦承於92年3月份左右販賣海洛因毒品給丙○○，她每
      次購買的數量價錢為五百元、一千元不等，大部分約在名
      間鄉車站及國泰行附近完成交易，總共販賣她毒品約五次
      ，她都是打行動電話0000000000給我聯絡買賣毒品。另於
      92年4月份左右我曾替丁○○、吳鳳蘋販賣運送海洛因毒
      品給辛○○二次，每一次購買約數量價錢為五百元（一次
      錢是交給我，一次錢是交丁○○），大部分約在小崎巷往
      二水路附近完成交易，他是打電話給丁○○聯絡購買毒品
      ，我負責運送毒品完成交易。
  ．．．．．．．．
  問：你所販毒的毒品來源何人購得？於何時？在何地購買的？
      數量價錢為何？
  答：我沒有販賣毒品，我坦承是幫丁○○及吳鳳蘋二人販賣毒
      品（我負責送毒品給購買的人）。
  問：你替丁○○及吳鳳蘋二人販賣毒品從中獲得利潤多少？
  答：我沒有從中獲得利潤，只有我施用海洛因毒品不用錢（一
      天由他們二人提供約二千元的海洛因毒品供我施用）。
  ．．．．．．．．
  問：你於何時起開始幫丁○○及吳鳳蘋二人販賣毒品？販賣毒
      品的犯罪模式（如何分工）為何？
  答：我坦承於91年12月中旬開始（斷斷續續）至為警方查獲止
      ，替丁○○及吳鳳蘋二人販賣毒品，由他們提供三支行動
      電話（一）0000000000（二）0000000000（三）00000000
      00供人聯絡購買毒品，再由我送毒品給購買的人（有時是
      他們二人運送毒品給購買的人），第一支行動電話000000
      0000由92年2月底開始使用至3月底左右停用，第二支行動
      電話0000000000接續使用，第三支行動電話0000000000則
      為丁○○及吳鳳蘋二人在使用。毒品來源是由丁○○及吳
      鳳蘋二人所提供（購買人談定價錢後），我幫他們運送毒
      品給購買的人，然後將錢收回給丁○○及吳鳳蘋二人（看
      他們誰在就交給誰）。
  （見92年度偵字第1916號卷第83至85頁）
5.庚○○在另案於92年10月17日原審中，供稱：
  問：對檢察官起訴的事實是否承認犯罪？
  答：沒意見，我願意承認犯罪。
  （見92年度訴字第428號卷第26頁）
6.蔡定育在另案於92年11月13日原審中，供稱：
  問：對證人辛○○於本院另案審理中之證言有何意見？（提示
      告以要旨）
  答：他是跟我姐夫丁○○買，電話是我姐夫接的，我只是去交
      付毒品。
  問：對證人辛○○於警訊中之陳述有何意見？（提示告以要旨
      ）
  答：沒有，我忘了賣給他幾次，應該如他所言三、四次。
  ．．．．．．．．
  問：對扣案毒品海洛因三包有何意見？（提示清單）
  答：是丁○○那天交給我的。
  問：對扣案吸管（勺子）、行動電話及贓證物款收據有何意見
      ？（提示）
  答：電話是丁○○借給我用的，吸管是我自己用來吸毒用的。
      四千二百元是查獲當日販賣毒品所得，賣給誰忘記了，查
      獲當天的買主是我姐夫的朋友，是我接的電話，他表示是
      我姐夫丁○○要他來找我的，對方的名字我忘記了。販賣
      毒品的細節如同我之前在警訊中所述，每個人各賣五百元
      或一千元。
  ．．．．．．．．
  問：對於被告於偵訊時在檢察官前所言，有何意見？（逐一提
      示筆錄並告以要旨）
  答：都實在。
  （見92年度訴字第428號卷第106至109頁）
7.庚○○在另案於93年6月2日原審審理中，辯護人阮春龍律師交
  互詰問時，證稱：
  問：你開車有無按月計酬？或者有其他報酬？
  答：我沒有領薪水，因為我有施用毒品，他們有給我毒品，一
      日約二千元的量。
  問：你開車載客時收入交給誰？
  答：有時拿去加油，有時拿去吃飯，有時有繳回給他們，有時
      他們叫我留下來買香煙。
  問：每日二千元毒品，毒品種類為何？二千元數量為何？
  答：海洛因二包，重量我不知道。
  問：海洛因誰拿給你的？
  答：丁○○。
  問：5月8日你被捕獲當日，丁○○有無拿毒品給你？
  答：當日有拿七千或八千元的海洛因的量給我，其中包含給我
      的二千元。
  問：為何吳鳳蘋跟丁○○每日都給你二千元毒品，計程車收入
      又不用繳回？
  答：因為我幫丁○○送海洛因。
  ．．．．．．．．
  問：請提示92年偵字1916號卷50頁以下予證人辨識，對你所述
      幫吳鳳蘋和丁○○運送毒品的經過情形，有何意見？
  答：（沉默許久）我當時所述實在。
  （見92年度訴字第43號卷第132至134頁）
(二)被告丁○○於92年7月25日檢察官訊問時，供稱：
  問：扣案毒品來源？
  答：是庚○○從臺中帶回來，他自己賣的。叫庚○○買，是吳
      鳳蘋拿錢給他，叫他去買。
  問：有無參與吳鳳蘋及庚○○的販毒行為？
  答：當有人來家中買毒品，而吳鳳蘋和庚○○不在家時，我會
      問吳鳳蘋毒品放那裡，再拿給買毒品的人。
  問：補述？
  答：我開計程車已十幾年，一般人只認識我，毒品是吳鳳蘋和
      庚○○在販賣。
  （見92年度偵字第1915號卷第101頁）
(三)證人丙○○於92年5月26日警訊時，證稱：
  問：妳是於何時開始施用毒品？施用何種毒品？毒品來源？
  答：是於92年2月份起施用毒品海洛因，毒品向持有行動電話
      0000000000的男子購買。
  問：經警方出示庚○○近身照片及口卡資料，是否就是販賣毒
      品給妳之人？
  答：是的，就是他和我聯絡並販賣毒品給我，他就是持有行動
      電話0000000000之人。
  問：妳是於何時、何地向庚○○購買毒品？購買幾次？數量為
      何？
  答：是於92年3月向庚○○購買毒品，是在名間鄉統一超商或
      火車站前交易，每次一千元，向庚○○共購買過毒品五次
      。
   問：庚○○居住及交通工具為何？
   答：我不知庚○○居住何處，他有時是從計程車行後門走出
       與我完成毒品交易。
   問：你與庚○○有無仇恨或糾紛？
   答：沒有。
  （見92年度偵字第1916號卷第96頁）
(四)證人己○○之證述：
1.己○○於92年5月8日警訊時，證稱：
  問：你毒品均向何人購買？
  答：我都是向一位綽號叫『阿弟』的人購買的。
  問：你如何與『阿弟』聯絡？如何交易？
  答：我都是打其行動電話0000000000號聯絡他，並約定在名間
      鄉農會前交貨。
  問：你向「阿弟」買過多少次毒品？每次多少錢？最近一次於
      何時購買？
  答：大約買過五次，每次均買一千元，最近一次於前天早上約
      十點許，也是約定於農會前向其買一千元。
  問：綽號叫「阿弟」的人是否本分局提供相片上叫庚○○這位
      ？
  答：對，就是他沒錯。
  問：你與庚○○有否仇怨？
  答：沒有。
  （見92年度偵字第1915號卷第35、36頁）
2.己○○於92年9月23日檢察官訊時時，證稱：
  問：施用毒品來源？
  答：我是跟庚○○買的，蔡與丁○○、吳鳳蘋間的關係我不了
      解。
  問：如何與蔡聯絡？
  答：我都以公用電話打他的行動電話，他的號碼時間太久我忘
      了。
  問：買過幾次？都在何地點交易？日期？
  答：都在名間鄉農會旁交易，買過幾次，但詳細次數我忘了，
      是自今年3、4月間跟他買，每次買一千元。
  （見92年度偵字第1915號卷第112、113頁）
3.己○○在另案於92年11月13日審理中，證稱：
  問：是否有施用毒品？施用何種毒品？
  答：以前有，用海洛因，沒有用安非他命。
  問：毒品向何人購買？
  答：有向庭上之庚○○買過三次，我施用期間二、三次，詳細
      次數不太記得了，在名間鄉農會旁邊跟他買的，我用公用
      電話跟他聯絡，打他的手機聯絡地點，約地點向他買，忘
      了手機號碼了，購買時間在今年5月之前，每次購買金額
      五百元或一千元不等。
  問：之前偵查中之證詞有何意見？
  答：都實在。
  （見92年度訴字第428號卷第104、105頁）
(五)證人戊○○於92年9月23日檢察官訊問時，證稱：
  問：向庚○○購買海洛因之時、地？
  答：今年3、4月間開始跟他買，最後一次是在我被捉的前一、
      二天，約92年5月初，每次買一千元，交易地點在名間鄉
      農會附近，因他們就住在那附近。
  （見92年度偵字第1915號卷第113頁。）
(六)證人辛○○之證述：
1.辛○○於92年5月27日警訊時，證稱：
  問：與庚○○有何關係？有無仇隙怨恨？
  答：沒有任何關係，沒有仇隙怨恨。
  問：你向庚○○買過幾次海洛因毒品？交易價格？
  答：有三、四次，每次買五百元或一千元。
  問：購買毒品時、地？
  答：於92年3月間，有時早上，有時晚上，交易地點有約在名
      間鄉農會前，名間鄉○○路統一超商前或名間鄉董門巷、
      庄仔巷十字路口。庚○○有時用走路，有時騎機車前來，
      我是購買海洛因才認識他。
  問：你如何向庚○○購買毒品？
  答：我打丁○○留給我的行動電話，號碼已忘記，有時丁○○
      接，有時吳鳳蘋接，談好價錢、地點後，由庚○○拿海洛
      因到指定地點，我們一手交錢一手交貨（海洛因）。
  （見92年度偵字第1916號卷第102、103頁）
2.辛○○在另案於92年10月16日原審中，證稱：
  問：毒品來源？
  答：是跟庚○○，沒有跟其他人買過毒品。
  問：為何後來說是庚○○賣給你的？
  答：事實上就是他賣給我的．．．．。
  問：所以你還有跟其他人買過毒品？
  答：是的，之前都是跟丁○○、吳鳳蘋買的，打電話一般都是
      丁○○接的，何時開始跟庚○○買的忘記了。
  問：被抓之前多久？總共幾次？
  答：三個月左右，幾次不太記得了，沒有算過幾次，沒有錢就
      沒有去拿，庚○○只有三、四次，每次五百或一千。
  （見原審法院另案92年度訴字第249號戴慶明卷188、190、193
    至194頁，參見原審法院93年度訴字第43號吳鳳蘋毒品危害
    防制條例案件判決影本）
3.辛○○在另案於93年5月5日原審審理中，交互詰問時，證稱：
  （辯護人行主詰問）
  問：施用毒品來源？
  答：去名間跟吳鳳蘋和丁○○買的。
  問：跟誰談價錢的？
  答：是朋友帶我去的，朋友跟他們談價錢的，有時跟吳鳳蘋有
      時跟丁○○談。
  問：誰把海洛因交給你？
  答：吳鳳蘋、丁○○都有。
  問：你們把錢交給誰？
  答：吳鳳蘋、丁○○都有。
  問：如何認識他們二人？
  答：朋友帶我去的。
  問：購買毒品方式為何？
  答：先打電話聯絡，人再過去，有時我會在外面等，我朋友進
      去。
  問：有無其他方式？
  答：有時我朋友打電話過去，他們會請別人送過來。
  問：請誰送過來？
  答：一個瘦瘦的人，警察有拿口卡給我指認就是庚○○。
  問：你除了向他們二人買以外，有無跟其他人買過？
  答：沒有。
  （辯護人請求提示92年訴字第249號戴慶明影卷189、190頁）
  問：為何之前你說跟庚○○買，現在又說成跟吳鳳蘋及丁○○
      買的？
  答：之前我先認識吳鳳蘋跟丁○○，是向他們二人買的，後來
      有時約在名間一個十字路口，庚○○會送過來。
  ．．．．．．．．
  （審判長請檢察官行反詰問。）
  問：你剛才所提吳鳳蘋跟丁○○是否就是在場這二位？
  答：是的。
  問：你跟他們買過幾次？多少錢？總共金額？
  答：次數不記得，有時買五百，有時買一千元，總共多少錢不
      記得。
  （見93年度訴字第43號卷第102至108頁）
4.辛○○於93年5月16日原審審理中，交互詰問時，證稱：
  （請檢察官進行主詰問。）
  問：你有無施用有毒品？
  答：有，海洛因。
  問：向何人購買？
  答：向丁○○買的。
  問：丁○○是否即為庭上的被告？
  答：是。
  問：何時向丁○○購買毒品？
  答：去年，我是去年4月3日勒戒，大概在勒戒前3、4個月。
  問：如何與他聯絡？
  答：朋友帶我去的，用打電話的方式。電話是我朋友打的，所
      以我不知道電話，他叫阿樹。
  問：共買幾次毒品？
  答：無法確定。
  問：每次購買金額？
  答：有時五百元，有時壹仟元。
  問：交貨地點？
  答：有時在他家，有時在他家附近紅綠燈。
  問：何人交毒品給你？
  答：是阿樹跟他們接洽，但我都在場。
  問：認不認識（阿弟的男子）？
  答：沒聽過。
  問：認不認識庚○○？
  答：不認識。但我記得是誰拿毒品給我的，警察有拿庚○○的
      口卡片給我看。
  問：（提示92年偵字第1916號第104頁照片）警察是否拿這個
      口卡給你看？
  答：是。
  問：（提示92年偵字第1916號第103頁證人筆錄）為何在警察
      局所述，與剛才不符？
  答：每次都有先打電話，都約在某地方等，有時在超商交付，
      每次都是庚○○拿來的，有時我去他們家時，丁○○與吳
      鳳蘋都在場，每次都一定會有一個人以上在場。
  問：警訊中所言向庚○○購買三、四次，是否正確？
  答：我的意思是他送過三、四次。
  問：被告曾經自己交付毒品給你？
  答：他是拿給我朋友。
  問：當時你是否在場？
  答：我在場。
  （審判長請辯護人行反詰問。）
  問：有無打過電話購買毒品？
  答：沒有。
  ．．．．．．．．
  問：毒品是否直接交到阿樹手上？
  答：是。
  問：錢何人支付？
  答：阿樹。
  問：何時取得毒品？
  答：在現場阿樹把毒品交給我。
  （審判長請檢察官行覆主詰問。）
  問：毒品是否都是由你跟阿樹一起向被告購買？
  答：是。
  問：為何找阿樹與你同行？
  答：我跟他們不認識，阿樹才認識他們。
  問：是你跟阿樹合資向被告購買毒品？
  答：有時是，有時不是，有時他身上有錢就拿出來兩個人一起
      買的，可以買的比較多。有時他沒錢，就我拿錢出來買。
  問：知道被告家在那裡？
  答：知道，但不知道地址。在名間鄉麥當勞的斜對面。
  問：超商名稱？
  答：統一超商。
  問：除此外，尚有在何處？
  答：地點我不清楚，但是在紅綠燈下。
  問：在被告家向被告拿過幾次毒品？
  答：記不住。
  （審判長請辯護人行覆反詰問。）
  問：在超商或是在紅綠燈附近將毒品交給阿樹的人是何人？
  答：是庚○○。
  問：在被告家是否也是阿樹親手接下毒品？
  答：是。
  ．．．．．．．．
  問：是否曾經從被告的手上收受任何毒品？
  答：沒有。
  （見93年度訴字第27號卷第113至120頁）
(七)證人920505A1之證述：
1.920505A1於92年5月7日警訊時，證稱：
  問：你於何時開始向庚○○（按誤繕為蔡正義）、吳鳳蘋購買
      毒品？共買幾次？每次交易金額為何？
  答：我於二、三個月前開始向庚○○、吳鳳蘋購買第一級毒品
      海洛因。我向庚○○購買海洛因約三、四十次以上，每次
      均購買海洛因五百元至一千元，我向吳鳳蘋購買海洛因約
      七至八次。
  問：你如何與庚○○聯絡購買毒品，如何交易、金額？
  答：我均打庚○○0000000000之行動電話與其聯絡，庚○○大
      部分均與我相約在其住處旁之菜市場前交易，前後約有六
      、七萬元。
  問：你如何與吳鳳蘋聯絡購買毒品，如何交易、金額？
  答：我均至吳鳳蘋家中（名間鄉○○路30號）直接向其購買海
      洛因，每次也是五百元至一千元，前後約有一萬元。
  問：你與吳鳳蘋、庚○○有無仇怨或金錢糾紛？
  答：均沒有。
  （見92年度偵字第1915號卷第40、41頁）
2.920505A1在另案於93年4月21日原審審理中，辯護人阮春龍律
  師交互詰問時，證稱：
  問：有無施用毒品習慣？向誰購買？如何與庚○○認識？
  答：我有施用海洛因，我的毒品是向庚○○購買，我認識他是
      朋友介紹認識。
  問：向庚○○購買毒品時如何聯絡？電話由誰接聽？
  答：我打電話給他，他的電話號碼忘記了。我打給他電話有時
      是他接的，有時是吳鳳蘋接的。
  問：如何聯絡到被告家中購毒？地點為何？
  答：我在電話裡跟庚○○或吳鳳蘋講說要五百或一千、二千，
      庚○○就會拿出來給我，有時叫我直接到吳鳳蘋家拿，吳
      鳳蘋家在名間火車站前面。
  問：你認識吳鳳蘋嗎？
  答：有時到她家拿海洛因就認識了。
  問：購買海洛因的錢交給誰？
  答：二個人都有。
  問：毒品海洛因誰交給你的？
  答：二個都有。
  問：你剛剛為何說都是庚○○給你的？現在為何說兩個都有給
      你？
  答：拿出來的都是庚○○給我，我去吳鳳蘋家拿的時候，有時
      是庚○○、有時是吳鳳蘋拿給我。
  ．．．．．．．．
  審判長問：對南投分局刑事組筆錄所述向庚○○、吳鳳蘋購買
    海洛因的時間、地點、金額、次數，是否實在？（提示偵卷
    第30至31頁並告以要旨）
  答：實在。
  （見92年度訴字第43號卷第66至70頁）
                                                      Ａ
